【裁判字號】    95,交易,38
【裁判日期】    950630
【裁判案由】    過失傷害
【裁判全文】
臺灣臺南地方法院刑事判決              95年度交易字第38號
公  訴  人  臺灣臺南地方法院檢察署檢察官
被      告  乙○○
                    （現另案在臺南分監執行）
上列被告因業務過失傷害案件，經檢察官提起公訴（95年度偵字
第728號），被告就犯罪事實為有罪之陳述，經本院裁定進行簡
式審判程序，本院判決如下：
    主  文
乙○○從事業務之人，因業務上之過失傷害人，處有期徒刑陸月
，如易科罰金，以參佰元折算壹日。
    事  實
一、乙○○考領有職業大貨車駕駛執照，其係址設臺南市安平區
    ○○○街113號武鑫交通有限公司（以下簡稱武鑫公司）之營
    業大貨車司機，為從事駕駛業務之人。其自民國94年5月24
    日下午3時許起，至同日下午3時50分許止，在上開公司飲用
    臺灣啤酒3瓶後，明知已達不能安全駕駛動力交通工具之程
    度，仍於同日晚上8時30分許，駕駛牌照號碼NJ-317號營業
    大貨車（公共危險部分業經檢察官另案聲請簡易判決處刑）
    ，自武鑫公司出發，欲前往臺南縣仁德鄉○○路載運貨物，
    其於同日晚上10時10分許，沿臺南縣仁德鄉○○村○○路○
    段，由南向北行駛，途經該路與土庫五街、土庫三街之交岔
    路口時，原應注意行車速度，應依速限標誌或標線之規定，
    且應注意車前狀況，並隨時採取必要之安全措施，而當時雖
    天候陰，然夜間有照明設施、柏油道路無缺陷、無障礙物、
    視距良好，客觀上並無其不能注意之情事，詎其竟疏於注意
    該路段之行車時速不得超過50公里，而貿然以70公里左右之
    時速超速行駛，復因不勝酒力而未及注意車前狀況，適有行
    人甲○○徒步沿土庫三街由東向西出來右轉往北，沿土庫五
    街之路邊靠右行走，迨乙○○於距離20公尺前發現甲○○時
    ，因車速太快，已煞閃不及，其駕駛之NJ-317號營業大貨車
    遂自後撞擊甲○○，致甲○○受有上顎骨骨折、右顴骨骨折
    、左股骨幹骨折、右足跟皮膚缺損及勒弗氏二級顏面骨折等
    傷害。嗣經警據報前往現場處理，於同日下午10時37分許，
    測試乙○○吐氣所含酒精成分為每公升0.88毫克。乙○○於
    肇事後，請路人報警及叫救護車，並於未被有偵查權之公務
    員或機關發覺前，向前往現場處理交通事故之警員自首坦承
    本件犯行，接受裁判。
二、案經甲○○訴由臺南縣警察局歸仁分局報請臺灣臺南地方法
    院檢察署檢察官偵查起訴。
    理  由
一、本件係經被告乙○○於準備程序當庭表示認罪，而經本院裁
    定以簡式審判程序加以審理，則依據刑事訴訟法第273條之2
    、同法第159條第2項之規定，不適用傳聞法則有關限制證據
    能力之相關規定，合先敘明。
二、上開犯罪事實，業據被告乙○○於警詢及偵、審中坦承不諱
    ，核與告訴人甲○○於警詢及檢察官偵查中所指訴述之情節
    相符，並與甲○○於本院審理時所證述之情節相符。此外，
    復有道路交通事故現場圖、道路交通事故調查報告表（一）
    、（二）、乙○○之酒精測定紀錄表各1份、甲○○之受傷
    診斷證明書2紙及現場照片14張附卷可資佐證。
三。按行車速度，依速限標誌或標線之規定，無標誌或標線者，
    行車時速不得超過50公里；汽車行駛時，駕駛人應注意車前
    狀況，並隨時採取必要之安全措施，道路交通安全規則第93
    條第1項第1款前段、第94條第3項定有明文。被告於駕車時
    自應注意遵守上開規定，且當時情形雖天候陰、然夜間有照
    明設施、柏油道路無缺陷、無障礙物、視距良好，客觀上並
    無其不能注意之情事，詎其竟疏於注意該路段之行車時速不
    得超過50公里，而貿然以70公里左右之時速超速行駛，復因
    不勝酒力而未及注意車前狀況，以致發生本件車禍，其有過
    失，應無疑義。本件車禍肇事責任經檢察官送臺灣省臺南區
    車輛行車事故鑑定委員會鑑定結果認為：「乙○○酒醉駕駛
    大貨車，行經設有行車管制號誌劃設行人穿越道肇事交岔路
    口，超速行駛，未注意車前狀況，撞擊行人為肇事原因；甲
    ○○」，有該會94年10月12日臺南區940795號鑑定意見書1
    份附卷可稽，亦同本院上開認定。被告之過失行為與告訴人
    甲○○受有上開傷害間，並有相當因果關係。綜上所述，事
    證明確，被告之犯行洵堪認定。
四、被告乙○○係武鑫公司之營業大貨車司機，為從事駕駛業務
    之人。核被告乙○○所為，係犯刑法第284條第2項前段之業
    務過失傷害罪。被告酒醉駕車，因而致人受傷，依法應負刑
    事責任，應依道路交通管理處罰條例第86條第1項規定，加
    重其刑。被告於肇事犯罪後，未被有偵查權之公務員或機關
    發覺前，向警自首坦承犯行，進而接受裁判，應依刑法第62
    條前段規定減輕其刑，並先加後減。審酌被告之品行（曾有
    賭博、藏匿人犯之前科，不構成累犯）、家庭經濟生活狀況
    不佳、智識程度為國中肄業、酒醉駕車致人受傷、告訴人受
    傷之程度非輕、其應負全部之過失責任、被告事後雖坦承犯
    行、態度良好，然迄今尚未與告訴人成立民事和解等一切情
    狀，爰量處如主文所示之刑，並諭知易科罰金之折算標準，
    以示懲儆。
據上論斷，應依刑事訴訟法第273條之1第1項、第299條第1項前
段，刑法第284條第2項前段、第62條前段、第41條第1項前段，
道路交通管理處罰條例第86條第1項，罰金罰鍰提高標準條例第1
條前段，判決如主文。
本案經檢察官丙○○到庭執行職務
中    華    民    國    95    年    6    月    30     日
                  刑事第七庭    法  官  林勝利
以上正本證明與原本無異。
如不服本判決，應於判決送達後10日內，向本院提出上訴狀。
                                書記官  陳金堂
中    華    民    國    95    年    6    月    30     日
附錄本案論罪科刑法條全文：
中華民國刑法第284條
因過失傷害人者，處6月以下有期徒刑、拘役或500元以下罰金，
致重傷者，處1年以下有期徒刑、拘役或500元以下罰金。
從事業務之人，因業務上之過失傷害人者，處1年以下有期徒刑
、拘役或1千元以下罰金，致重傷者，處3年以下有期徒刑、拘役
或2千元以下罰金。


司法院資訊處製作；財團法人民間司法改革基金會備份。
